臺灣高雄地方法院刑事判決　　　　　100年度交簡上字第184號
上　訴　人
即　被　告　林招和
選任辯護人　林易政律師
　　　　　　洪士宏律師
上列上訴人因業務過失傷害案件，不服本院高雄簡易庭100 年度
交簡字第2419號中華民國100 年7 月13日第一審刑事簡易判決（
起訴案號：臺灣高雄地方法院檢察署100 年度偵字第11205 號）
，提起上訴，本院管轄之第二審合議庭適用簡式審判程序判決如
下：
    主  文
上訴駁回。
林招和緩刑貳年。
    事  實
一、林招和係建國交通企業有限公司之司機，為從事業務之人,
    於民國99年7 月28日16時58分許，駕駛車牌號碼325- GG 號
    營業遊覽大客車，沿高雄市○○區○○路由北往南方向行駛
    ，行經北林路與世全路口前某處欲左轉時，應注意汽車行駛
    至交岔路口時，轉彎車應讓直行車先行，而依當時情形天候
    雨、日間自然光線、柏油路面無缺陷、亦無障礙物、視距良
    好，並無不能注意之情事，竟疏未注意讓直行車先行，即貿
    然駕車左轉，適少年陳○○騎乘車牌號碼327-ETJ 號重型機
    車，沿北林路由南往北方向行駛而直行該處，林招和之前開
    遊覽大客車左前車頭與少年陳○○之機車左前車頭發生碰撞
    ，致少年陳○○人車倒地，受有臉部3 公分撕裂傷、左手腕
    挫傷、右膝及右腳多處擦傷等傷害。林招和於肇事後在有偵
    查犯罪職權之機關或公務員發覺前，主動向現場處理之員警
    坦承其為車禍肇事之人而自首犯罪，接受裁判。
二、案經少年陳○○訴由高雄市政府警察局小港分局報告臺灣高
    雄地方法院檢察署檢察官偵查起訴。
    理  由
壹、程序部分
    被告林招和所犯係死刑、無期徒刑、最輕本刑為三年以上有
    期徒刑以外之罪，其於審判程序中就被訴事實為有罪之陳述
    ，經審判長告知簡式審判程序之旨，並聽取當事人之意見後
    ，本院裁定改依簡式審判程序進行審理，是本件之證據調查
    ，依刑事訴訟法第273條之2規定，不受同法第159條第1項、
    第161條之2、第161條之3、第163條之1及第164條至170條規
    定之限制，合先敘明。
貳、實體部分
一、前開事實，業據被告林招和於本院審理時坦承不諱，核與告
    訴人少年陳○○指訴情節相符，並有高雄市政府警察局小港
    分局道路交通事故現場圖、道路交通事故調查報告表(一)(二)、
    高雄市政府警察局交通大隊交通事故談話紀錄表、小港醫院
    99年8月2日診字第0990802021號診斷證明書、肇事現場及車
    損照片9幀、高雄市○○○○○道路交通事故肇事人自首情
    形紀錄表等在卷可稽，是被告自白與事實相符，堪予採信。
二、按汽車行駛至交岔路口欲轉彎時、轉彎車應讓直行車先行，
    道路交通安全規則第102 條第1 項第7 款定有明文。被告駕
    駛前開遊覽大客車，本應注意上開道路交通安全規定，且衡
    諸案發時地天候雨、日間自然光線、柏油路面無缺陷、亦無
    障礙物、視距良好，並無不能注意之情事，竟疏未注意致生
    本件交通事故，使告訴人受有臉部3 公分撕裂傷、左手腕挫
    傷、右膝及右腳多處擦傷等傷害，被告就本件交通事故之發
    生為有過失，且告訴人所受傷害結果與被告過失行為間，具
    有相當因果關係，應堪認定。本案事證明確，犯行洵堪認定
    ，應依法論科。
三、核被告所為，係犯刑法第284 條第2 項前段之業務過失傷害
    罪。其於犯罪未發覺前，當場向處理警員承認為肇事人，有
    高雄市○○○○○道路交通事故肇事人自首情形紀錄表在卷
    可稽，為對未發覺之犯罪自首而接受裁判，爰依刑法第62條
    前段規定減輕其刑。
四、原審依刑事訴訟法第449 條第2 項、第454 條第2 項，刑法
    第284 條第2 項前段、第62條前段、第41條第1 項前段等規
    定，並審酌被告駕駛遊覽車行經交叉路口未注意轉彎車應讓
    直行車先行而貿然左轉，致與告訴人少年陳○○所騎乘之機
    車發生車禍而肇事，並致使告訴人受有非輕之傷害，且尚未
    能與告訴人達成和解，行為實有不該，惟考以被告坦承犯行
    ，態度尚佳等一切情狀，量處被告有期徒刑4 月，並審酌被
    告學歷為初中畢業、家境小康，職業為司機等情，諭知以新
    臺幣1,000 元折算1 日之易科罰金折算標準。經核其認事用
    法並無違誤，量刑亦稱妥適。上訴意旨以量刑過重，指摘原
    判決不當，為無理由，應予駁回。
五、被告前於77年間，因妨害家庭案件，受有期徒刑2月又15日
    刑之宣告，執行完畢後，5 年以內未曾受有期徒刑以上刑之
    宣告，有臺灣高等法院被告前案紀錄表在卷可憑，考量告訴
    人傷勢痊癒而無後遺症，被告於本院審理期間與告訴人和解
    ，並支付賠償金額新臺幣8 萬元，告訴人亦當庭表示對於被
    告請求宣告緩刑，並無意見，足認被告獲得告訴人之諒解，
    頗見悔意，被告經此科刑教訓，應能知所警惕而無再犯之虞
    ，本院認其所受刑之宣告以暫不執行為適當，併宣告緩刑2
    年，以啟自新。
據上論斷，應依刑事訴訟法第455  條之1 第1 項、第3  項、第
368 條、第364 條、第273 條之1 第1 項，刑法第74條第1 項第
2 款，判決如主文。
本案經檢察官謝長夏到庭執行職務
中    華    民    國   100    年    11    月    11    日
             刑事第十六庭 審判長法  官  施柏宏
                                法  官  林柏壽
                                法  官  陳美芳
以上正本證明與原本無異。
不得上訴。
中    華    民    國   100    年    11    月    15    日
                                書記官  陳鈺甯
附錄本案論罪科刑法條
刑法第284條
因過失傷害人者，處 6 月以下有期徒刑、拘役或 5 百元以下罰
金，致重傷者，處 1 年以下有期徒刑、拘役或 5 百元以下罰金
。
從事業務之人，因業務上之過失傷害人者，處 1 年以下有期徒
刑、拘役或 1 千元以下罰金，致重傷者，處 3 年以下有期徒刑
、拘役或 2 千元以下罰金。